---
title: "midterm_03[278期]"
author: "朱志泓"
date: "2017年1月23日"
output:
  html_document:
    toc: true
    toc_depth: 2
---

```{r setup, include=FALSE}
knitr::opts_chunk$set(echo = TRUE)
```

本網頁為R程式設計班第278期第三次期中作業，將使用套件`ggplot2`中的玩具資料`diamonds`，運用套件函數**繪製五種資料分析圖(散佈圖、線圖、直方圖、盒鬚圖與長條圖)**。

---

# **樣本(Sample)資料**

本作業採用之玩具資料`diamonds`，資料種類如下：

- carat：**重量** (單位為**克拉**)

- cut：**切割品質** (由劣質至優質：**Fair**, **Good**, **Very Good**, **Premium**, **Ideal**)

- color：**顏色** (最糟(J)至最好(D))

- clarity：**淨度** (分級由低至高：**I1**, **SI1**, **SI2**, **VS1**, **VS2**, **WS1**, **WS2**, **IF**)

- depth：**深度** (單位為**百分比**)

- table：**抬面** (單位為**百分比**)

- price：**價格** (單位為**美金**)

- x：**長度** (單位為**毫米**)

- y：**闊度** (單位為**毫米**)

- z：**深度** (單位為**毫米**)

詳細變數解釋可參考以下連結：

- [ALREN 鑽石學堂](http://www.alren.com.hk/CHT/CMS/Diamond-Education/1)

以下為`diamonds`*前10筆*資料：

```{r echo = FALSE}
library(ggplot2)
head(diamonds, n = 10L)
```

---

# **繪製散佈圖(Scatter)**

## 比較鑽石**重量(carat)**與**價格(price)**之關係

### 直接比較

```{r echo = FALSE}
ggplot(diamonds, aes(x = carat, y = price)) +
  geom_point() +
  ggtitle("diamonds weight vs. diamonds price") +
  xlab("diamonds weight") + 
  ylab("diamonds price")
```

### 依**切割品質(cut)**劃分

```{r echo = FALSE}
ggplot(diamonds, aes(x = carat, y = price, color = cut)) +
  geom_point() +
  ggtitle("diamonds weight vs. diamonds price") +
  xlab("diamonds weight") + 
  ylab("diamonds price")
```

### 依**顏色(color)**劃分

```{r echo = FALSE}
ggplot(diamonds, aes(x = carat, y = price, color = color)) +
  geom_point() +
  ggtitle("diamonds weight vs. diamonds price") +
  xlab("diamonds weight") + 
  ylab("diamonds price")
```

### 依**淨度(clarity)**劃分

```{r echo = FALSE}
ggplot(diamonds, aes(x = carat, y = price, color = clarity)) +
  geom_point() +
  ggtitle("diamonds weight vs. diamonds price") +
  xlab("diamonds weight") + 
  ylab("diamonds price")
```

---

# **繪製線圖(Line graph)**

為了簡化圖形之複雜度，取樣本資料*前15筆*

## 比較鑽石**長度(x)**與**闊度(y)**之關係

```{r echo = FALSE}
my_diamonds <- head(diamonds, n = 15L)
ggplot(my_diamonds, aes(x = x, y = y)) +
  geom_point(colour = "green") +
  geom_line(colour = "red") +
  ggtitle("長度 vs. 闊度") +
  xlab("長度") + 
  ylab("闊度")
```

---

# **繪製直方圖(Histpgram)**

## 觀察鑽石之**重量(carat)**分布

### 直接比較

```{r echo = FALSE, message = FALSE}
ggplot(diamonds, aes(x = carat)) +
  geom_histogram()
```

### 依**顏色(color)**劃分

```{r echo = FALSE, message = FALSE}
ggplot(diamonds, aes(x = carat)) +
  geom_histogram() +
  facet_wrap(~ color, ncol = 4)
```

---

# **繪製盒鬚圖(Boxplot)**

## 觀察鑽石之**重量(carat)**分布

### 直接比較

```{r echo = FALSE}
ggplot(diamonds, aes(x = 1, y = carat)) +
  geom_boxplot()
```

### 依**顏色(color)**劃分

```{r echo = FALSE}
ggplot(diamonds, aes(x = color, y = carat)) +
  geom_boxplot()
```

---

# **繪製長條圖(Bar chart)**

## 觀察不同**顏色(color)**觀看

### 直接比較

```{r echo = FALSE, message = FALSE}
library(plotly)
ggplotly(ggplot(diamonds, aes(x = color)) + 
  geom_bar())
```

### 依**切割品質(cut)**劃分

 # 以<span style="text-decoration:underline">數值</span>呈現

```{r echo = FALSE}
ggplotly(ggplot(diamonds, aes(x = color)) + 
  geom_bar(aes(fill = cut)))
```

 # 以<span style="text-decoration:underline">百分比</span>呈現

```{r echo = FALSE}
ggplotly(ggplot(diamonds, aes(x = color)) + 
  geom_bar(aes(fill = cut), position = "fill") +
  ylab("Percentage"))
```

### 依**淨度(clarity)**劃分

 # 以<span style="text-decoration:underline">數值</span>呈現

```{r echo = FALSE}
ggplotly(ggplot(diamonds, aes(x = clarity)) + 
  geom_bar(aes(fill = cut)))
```

 # 以<span style="text-decoration:underline">百分比</span>呈現

```{r echo = FALSE}
ggplotly(ggplot(diamonds, aes(x = clarity)) + 
  geom_bar(aes(fill = cut), position = "fill") +
  ylab("Percentage"))
```

